臺灣桃園地方法院刑事判決　　　　　　　96年度訴字第1096號
公　訴　人　臺灣桃園地方法院檢察署檢察官
被　　　告　乙○○
選任辯護人　高瑩律師
上列被告因貪污等案件，經檢察官提起公訴（96年度偵字第8258
、4004、5190、3313號），被告於本院行準備程序中就被訴事實
為有罪之陳述，本院合議庭裁定由受命法官獨任進行簡式審判程
序，後經檢察官聲請依協商程序判決，本院判決如下：
    主      文
乙○○公務員連續交付關於中華民國國防以外應秘密之文書，處
有期徒刑肆月，如易科罰金，以銀元參佰元即新臺幣玖佰元折算
壹日；減為有期徒刑貳月，如易科罰金，以銀元參佰元即新臺幣
玖佰元折算壹日。又公務員交付關於中華民國國防以外應秘密之
文書，處有期徒刑肆月，如易科罰金，以新臺幣壹仟元折算壹日
；減為有期徒刑貳月，如易科罰金，以新臺幣壹仟元折算壹日。
應執行有期徒刑參月，如易科罰金，以銀元參佰元即新臺幣玖佰
元折算壹日。緩刑貳年。
    事實及理由
一、乙○○前於民國92年9 月8 日起擔任桃園縣政府警察局迴龍
    派出所勤區員警，迄於95年11月30日請調該局大坑派出所擔
    任勤區員警，均為依法令服務於地方自治團體所屬機關而具
    有法定職務權限且從事於公務之公務員；然其竟在任職於迴
    龍派出所期間，基於洩漏國防以外應秘密之文書之概括犯意
    ，先於94年4 、5 月間某日，在其友人鄭雪位於臺北縣新莊
    市○○街139 號3 樓之住處內，將其職務上所取得作為警力
    勤務調派依據而與警務具有利害關係之該所各番號服勤時段
    基準表交予鄭雪，而交付該關於中華民國國防以外應秘密之
    文書，以避免鄭雪在其備勤休息時間與其聯絡；後又於同年
    5 、6 月間某日，在上址交付用以對照上開表格以瞭解特定
    員警值勤時段且亦為關於中華民國國防以外應秘密之輪休對
    照表之文書予鄭雪；嗣乙○○任職於大坑派出所期間，竟又
    另生相同之犯意，於95年12月初某日，在大坑派出所內，將
    該所之勤務基準表、12月輪休對照表等關於中華民國國防以
    外應秘密之文書，1 次全部交予來訪之鄭雪。後經警於96年
    1 月28日因另案搜索鄭雪之夫甲○○（與其他28名被告均另
    行審結）上開住處，扣得乙○○所交付之勤務基準表等文書
    為證，始循線查知上情。案經臺灣桃園地方法院檢察署檢察
    官指揮法務部調查局新竹縣調查站移送暨桃園縣警察局龜山
    分局報請該署檢察官偵查起訴。
二、證據名稱：
  (一)被告乙○○於本院準備程序中之自白（見本院卷(二)第21頁、
    卷(三)第9 頁筆錄）。
  (二)證人甲○○之警詢證詞（見96年度偵字第3313號卷(五)第15頁
    以下）。
  (三)上開勤務基準表、輪休對照表及各番號服勤時段基準表（見
    96年度偵字第4004號卷第20至24頁）。
三、本件經檢察官與被告於審判外達成協商之合意，且被告業已
    認罪，合意內容為：被告上開2 罪分別願受有期徒刑4 月及
    4 月、減刑後應執行有期徒刑3 月、緩刑2 年之宣告，均得
    易科罰金。經查，上開合意並無刑事訴訟法第455 條之4 第
    1 項所列情形之一，檢察官聲請改依協商程序而為判決，本
    院爰不經言詞辯論，於協商合意範圍內為協商判決，合先敘
    明。
四、查被告2 次犯罪之時間（94年4 月至6 月間、95年12月間）
    ，均係在96年4 月24日以前，所犯上開之罪，均合於中華民
    國九十六年罪犯減刑條例第2 條第1 項第3 款所規定之減刑
    條件，應依該條例之規定各減其宣告刑之2 分之1 ，故各減
    為如主文所示之刑，並各諭知易科罰金之折算標準；再定應
    執行之刑，且諭知對其較有利之易科罰金折算標準。
五、應適用之法條：刑事訴訟法第273 條之1 第1 項、第455 條
    之2 第1 項、第455 條之4 第2 項、第455 條之8 、第455
    條之11第2 項，修正後刑法第2 條第1 項前段、第41條第1
    項前段、第74條第1 項第1 款，刑法第132 條第1 項，修正
    前刑法第56條、第51條第5 款、第41條第1 項前段，中華民
    國九十六年罪犯減刑條例第2 條第1 項第3 款、第7 條、第
    9 條、第10條第1 項，刪除前罰金罰鍰提高標準條例第2 條
    ，逕以判決處如主文所示之刑。
六、協商判決除有刑事訴訟法第455 條之4 第1 項第1 款於本訊
    問程序終結前，被告撤銷協商合意或檢察官撤回協商聲請者
    ；第2 款被告協商之意思非出於自由意志者；第4 款被告所
    犯之罪非第455 條之2 第1 項所定得以聲請協商判決者；第
    6 款被告有其他較重之裁判上一罪之犯罪事實者；第7 款法
    院認應諭知免刑或免訴、不受理者情形之一，及違反同條第
    2 項「法院應於協商合意範圍內為判決；法院為協商判決所
    科之刑，以宣告緩刑或二年以下有期徒刑、拘役或罰金為限
    」之規定者外，不得上訴。
七、本件如得上訴，而如不服本件判決，得自收受判決送達之日
    起10日內，向本院提出上訴書狀（須附繕本），上訴於第二
    審法院。
中　　華　　民　　國　　96　　年　　10　　月　　8 　　日
　　　　　　　　　刑事第五庭  法　官　吳勇毅
上正本證明與原本無異。
                              書記官  陳奕珽
中　　華　　民　　國　　96　　年　　10　　月　　12　　日
附錄論罪科刑法條全文：
中華民國刑法第132條
（洩漏國防以外之秘密罪）
公務員洩漏或交付關於中華民國國防以外應秘密之文書、圖畫、
消息或物品者，處3 年以下有期徒刑。
因過失犯前項之罪者，處1 年以下有期徒刑、拘役或3 百元以下
罰金。
非公務員因職務或業務知悉或持有第1 項之文書、圖畫、消息或
物品，而洩漏或交付之者，處1 年以下有期徒刑、拘役或3 百元
以下罰金。
